【裁判字號】    98,上易,2210
【裁判日期】    980907
【裁判案由】    毒品危害防制條例
【裁判全文】
臺灣高等法院刑事判決                98年度上易字第2210號
上  訴  人
即  被  告  甲○○
上列上訴人因違反毒品危害防制條例案件，不服臺灣桃園地方法
院98年度審易字第982號，中華民國98年7月31日第一審判決（起
訴案號：臺灣桃園地方法院檢察署98年度毒偵字第1766號），提
起上訴，本院判決如下：
    主  文
上訴駁回。
    理  由
一、依刑事訴訟法第350條、第361條、第362條、第367條規定，
    不服地方法院之第一審判決而上訴者，須提出上訴書狀，並
    應敘明具體理由，為上訴必備之程式；其所提出之書狀未敘
    述上訴理由，或僅曾以言詞陳述上訴理由者，均應於上訴期
    間屆滿後20日內補提理由書於第一審法院。第一審法院經形
    式審查，認逾期未補提上訴理由者，應定期間先命補正；逾
    期未補正者，為上訴不合法律上之程式，應以裁定駁回。倘
    已提出上訴理由，但所提非屬具體理由者，則由第二審法院
    以上訴不合法律上之程式，判決駁回。而所謂具體理由，必
    係依據卷內既有訴訟資料或提出新事證，指摘或表明第一審
    判決有何採證認事、用法或量刑等足以影響判決本旨之不當
    或違法，而構成應予撤銷之具體事由，始克當之（例如：依
    憑證據法則具體指出所採證據何以不具證據能力，或依憑卷
    證資料，明確指出所為證據證明力之判斷如何違背經驗、論
    理法則）；倘僅泛言原判決認定事實錯誤、違背法令、量刑
    失之過重或輕微，而未依上揭意旨指出具體事由，或形式上
    雖已指出具體事由，然該事由縱使屬實，亦不足以認為原判
    決有何不當或違法者（例如：對不具有調查必要性之證據，
    法院未依聲請調查亦未說明理由，或援用證據不當，但除去
    該證據仍應為同一事實之認定），皆難謂係具體理由，俾與
    第二審上訴制度旨在請求第二審法院撤銷、變更第一審不當
    或違法之判決，以實現個案救濟之立法目的相契合，並節制
    濫行上訴（參照最高法院97年度台上字第892 號刑事判決意
    旨）。
二、本件被告不服原審判決，提起上訴，其於民國（下同）98年
    8 月20日提出上訴狀稱：「請鈞院念及被告實有悔意，於審
    理時均坦承不諱，就犯罪之案件願接受法律之制裁，斟酌為
    從輕量刑，賜予自新之機會」云云。
三、查原審判決係認定：「被告前於88年間因施用第二級毒品案
    件，分別經臺灣桃園地方法院（以下簡稱桃園地院）以88年
    度毒聲字第6931號及臺灣臺北地方法院（以下簡稱臺北地院
    ）以89年度毒聲字第140 號裁定送觀察、勒戒後，因認有繼
    續施用毒品傾向，再經臺北地院以89年度毒聲字第717 號裁
    定令入戒治處所施以強制戒治，嗣經臺北地院以89年度毒聲
    字第2298號裁定停止戒治付保護管束出所，迄90年2 月14日
    保護管束期滿，未經撤銷停止戒治，視為強制戒治執行完畢
    ，並經臺灣臺北地方法院檢察署檢察官於以90年度戒毒偵字
    第77號不起訴處分確定；又曾有下列處遇：(一)於88年間因竊
    盜、違反槍砲彈藥刀械管制條例等案件，經桃園地院以89年
    度少連易緝字第1號判決分別判處有期徒刑2年4月、3月應執
    行有期徒刑2年6 月確定；(二)於前揭強制戒治執行完畢後5年
    內，即於90年間再因施用第二級毒品案件，經臺北地院分別
    以91年度毒聲字第230 號裁定送強制戒治，嗣因戒治成效評
    定合格，經臺北地院以91年度毒聲字第1913號裁定停止戒治
    付保護管束出所，於92年1 月29日保護管束期滿停止戒治未
    經撤銷，強制戒治視為執行完畢，該次施用第二級毒品犯行
    與另犯之贓物、竊盜案件，併經臺北地院以91年度易字第47
    4號判決分別判處有期徒刑1 年2月、8月、8月、應執行有期
    徒刑2年4月確定；上開(一)(二)之應執行刑接續執行，於94年12
    月30日縮短刑期假釋併付保護管束出監，迄96 年4月19日保
    護管束期滿，未經撤銷假釋，其未執行之刑，以已執行論（
    於本案構成累犯）。詎仍不知悔改，復基於施用第二級毒品
    甲基安非他命（起訴書均稱安非他命，應由原法院予以更正
    ）之犯意，於98年4月9日晚間某時，在桃園縣中壢市○○路
    上某青昇宮寺廟內，以吸食器燒烤方式施用甲基安非他命 1
    次。嗣於98年4月10日凌晨2時50分許，在上址前為警查獲，
    並經其同意採集尿液送驗後，確呈安非他命類陽性反應等情
    。以被告所為係犯毒品危害防制條例第10條第2 項之施用第
    二級毒品罪。被告有事實欄所載之犯罪科刑暨執行紀錄，有
    臺灣高等法院被告前案紀錄表在卷可稽，其於有期徒刑之執
    行完畢後，五年以內故意再犯有期徒刑以上之本罪，為累犯
    ，應依刑法第47條第1 項規定加重其刑。依毒品危害防制條
    例第10條第2項，刑法第11條前段、第47條第1項之規定，量
    處被告有期徒刑玖月。原審判決已詳細記載認定被告犯罪之
    證據，在適法範圍內行使裁量權，認事用法，核無違誤，量
    刑亦屬妥適，並無過重之情形，被告上訴意旨僅空泛指稱：
    「請鈞院念及被告實有悔意，於審理時均坦承不諱，就犯罪
    之案件願接受法律之制裁，斟酌為從輕量刑，賜予自新之機
    會」云云，然未依據卷內既有訴訟資料或提出事證，指摘或
    表明原判決關於認事用法有何不當或違法之處，尚不足以認
    為原審判決有何不當或違法，亦不足以影響原審判決量刑刑
    度之本旨，核非上開法條規定之上訴應敘述之具體理由。此
    外，被告復未具體指摘原審判決關於認定事實、適用法律及
    量刑等事項，究竟有何違法或不當之具體情形。揆諸上開說
    明，本件上訴未敘述具體理由及不合法律上之程式，應予駁
    回，並不經言詞辯論為之。
據上論斷，應依刑事訴訟法第367條前段、第372條，判決如主文
。
中    華    民    國    98    年    9     月    7     日
                  刑事第三庭  審判長法  官  陳博志
                                    法  官  劉興浪
                                    法  官  許文章
以上正本證明與原本無異。
不得上訴。
                                    書記官  蔡慧娟
中    華    民    國    98    年    9     月    8     日


司法院資訊處製作；財團法人民間司法改革基金會備份。
